【裁判字號】    92,易,1684
【裁判日期】    920724
【裁判案由】    贓物
【裁判全文】
臺灣臺中地方法院刑事判決                        九十二年度易字第一六八四號
    公  訴  人  臺灣臺中地方法院檢察署檢察官
    被      告  甲○○
右列被告因贓物案件，經檢察官聲請簡易判決處刑（九十二年度偵字第一三七三號）
，本院豐原簡易庭認本件不宜以簡易判決處刑（九十二年度豐簡字第三０二號），簽
移本院刑事庭改用通常程序審理，本院判決如左：
    主  文
甲○○收受贓物，處拘役肆拾伍日，如易科罰金，以佰元折算壹日。
    事  實
一、甲○○明知乙○○（由檢察官另案偵辦）所有之自用小客車一部（原車牌號碼Ｒ
    七─七四八五號，，車主登記為朱文諒，車牌業已遭註銷），其上所懸掛號碼Ｏ
    Ｖ─九０六九號車牌二面（車牌係丙○○所有，車主登記為威力電通信有限公司
    ，係於不詳時間在臺中市○○路與敦化路口連同該廂型車失竊，嗣由乙○○於民
    民國九十一年七、八月間購得）係屬贓物，竟基於收受贓物之犯意，於九十一年
    八月間某日，在臺中縣豐原市某洗車場，向乙○○收受借用駕駛以充代步。嗣於
    九十二年一月五日下午二時五十分許，在臺中市○○鄉○○路與神林南路口為警
    查獲。
二、案經臺中縣警察局移送臺灣臺中地方法院檢察署檢察官偵查聲請簡易判決處刑。
    理  由
一、訊據被告甲○○固坦承有於九十一年八月間某日，在臺中縣豐原市某洗車場，向
    乙○○借用懸掛號碼ＯＶ─九０六九號車牌之自用小客車代步之事實，惟矢口否
    認有何收受贓物之犯行，辯稱其並不知道借用之自用小客車車牌原係Ｒ七─七四
    八五號，並不知道號碼ＯＶ─九０六九號車牌之來源云云。經查：上開號碼ＯＶ
    ─九０六九號車牌係證人丙○○所有，該廂型車原係登記車主為其所經營之威力
    電通信有限公司，並停放在臺中市○○路與敦化路口，該車已有二年多沒有使用
    ，其亦有二年多未見該車，嗣接獲罰單方才得知車牌及該廂型車失竊，方才向警
    方報案，其失竊詳細時間並不清楚等情，業據證人丙○○於偵查中及本院審理中
    證述綦詳，並有贓物認領保管單一份、車輛竊盜、車牌失竊資料個別查詢認可報
    表一份在卷可參，顯見上開號碼ＯＶ─九０六九號車牌，確係失竊之贓物。又證
    人乙○○借予被告甲○○之自用小客車車主登記為案外人朱文諒，原係證人乙○○出售予證人朱文諒，朱某在車輛過戶後未受領該車，該車仍係證人乙○○所有
    使用，且該車原車牌號碼Ｒ七─七四八五號車牌業經註銷一節，業據證人乙○○
    於偵查中及本院審理中證述明確，復有車號查詢汽車車籍、汽（機）車各項異動
    登記書影本、汽車車籍查詢各一份附於交通部公路總局臺中區監理所九十二年六
    月十二日中監車字第０九二００二五九九九號函及汽車異動歷史查詢、汽（機）
    車各異動登記書影本、汽（機）車過戶申請登記書影本各一份附於交通部公路總
    局臺中區監理所豐原監理站九十二年六月十七日中監豐字第０九二００一０四四
    一七號函可參，而證人乙○○係以新臺幣二千元購得上開號碼ＯＶ─九０六九號
    車牌一節，亦據證人乙○○於偵查中證述甚明。被告甲○○雖辯稱不知上開號碼
    ＯＶ─九０六九號車牌係贓物，另證人乙○○稱其係看報紙購買報廢車之車牌云
    云，惟被告於偵查中及本院審理中均供明向證人乙○○借得之自用小客車車牌與
    車子並不符合等語，復於警訊時及本院審理中供稱借車使用時證人乙○○並未交
    付該車行車執照等語。其就借車使用並未一併收受行車執照以利核對查驗，且明
    知該車車牌與車輛本身並不相侔，其就該車或車牌來源並非正當，應係來路不明
    之贓物一節，已有認識。而車輛報廢後車主原即應將車牌繳回監理單位處理，此
    為一般車輛駕駛人所知悉，證人乙○○竟稱係購買報廢車輛之車牌懸掛云云，更
    與常情有違。是以被告及證人乙○○辯稱只知車牌係報廢車輛所懸掛，並不知係
    贓物云云，顯係卸責迴護之詞，尚難採信。本件事證明確，被告犯行堪以認定，
    應予依法論科。
二、核被告甲○○所為，係犯刑法第三百四十九條第一項收受贓物罪。爰審酌被告犯
    罪之動機、目的、手段、及收受車牌犯罪所生損害非鉅，並否認犯罪之犯後態度
    等一切情狀，量處如主文所示之刑，並諭知易科罰金之折算標準，以示懲儆。
據上論斷，應依刑事訴訟法第四百五十二條、第二百九十九條第一項前段，刑法第三
百四十九條第一項、第四十一條第一項前段，罰金罰鍰提高標準條例第一條前段、第
二條，判決如主文。
中      華      民      國      九十二      年    七    月    二十四    日
                                    臺灣臺中地方法院刑事第二庭
                                        法  官  陳  葳
右正本證明與原本無異
如不服本判決，應於收受本判決後十日內向本院提出上訴書狀，其未敘述上訴理由者
，並得於提起上訴後十日內向本院補提理由書狀（均須按他造當事人之人數附繕本）
「切勿逕送上級法院」
                                        書記官
中      華      民      國      九十二      年    七    月    二十四    日
附錄法條：
刑法第三百四十九條
收受贓物者，處三年以下有期徒刑、拘役或五百元以下罰金。
搬運、寄藏、故買贓物或為牙保者，處五年以下有期徒刑、拘役或科或併
科一千元以下罰金。
因贓物變得之財物，以贓物論。


司法院資訊處製作；財團法人民間司法改革基金會備份。
